臺灣高雄地方法院刑事判決　　　　　　100年度審訴字第559號
公　訴　人　臺灣高雄地方法院檢察署檢察官
被　　　告　李金瑤
上列被告因毒品危害防制條例案件，經檢察官提起公訴（100年
度毒偵字第446號），嗣本院訊問被告後，因被告就其被訴事實
為有罪之陳述，經詢問被告及檢察官之意見後，合議庭裁定由受
命法官依簡式審判程序獨任審理，並判決如下：
    主  文
李金瑤施用第一級毒品，累犯，處有期徒刑拾月。
    事實及理由
一、本件被告李金瑤所犯為死刑、無期徒刑、最輕本刑為3年以
    上有期徒刑以外之罪，其於審判程序中就被訴事實為有罪之
    陳述，經本院告知簡式審判程序之旨，並聽取當事人意見後
    ，認宜進行簡式審判程序，爰依刑事訴訟法第273條之1第1
    項規定，裁定進行簡式審判程序，合先敘明。又簡式審判程
    序之證據調查，依刑事訴訟法第273條之2規定，不受同法第
    159條第1項審判外陳述排除之限制，再被告對於卷內之各項
    證據亦不爭執證據能力（本院卷第21頁背面、第22頁），故
    卷內所列之各項證據，自得作為證據，先予敘明。
二、本件犯罪事實及證據，除犯罪事實欄一第7 至8 行「經接續
    執行至99年6 月22日假釋出監，而於99年7 月1 日縮刑期滿
    執行完畢」補充更正為「經接續執行至99年6 月22日假釋出
    監並交付保護管束，於99年7 月7 日保護管束期滿，視為執
    行完畢」；證據部分補充「被告於本院審理中之自白」外，
    餘均引用附件檢察官起訴書所載。
三、按犯毒品危害防制條例第10條之罪，經觀察、勒戒後，認無
    繼續施用毒品之傾向，應即釋放，並為不起訴處分；認有繼
    續施用毒品之傾向者，應由檢察官聲請法院裁定令入戒治處
    所施以強制戒治，至無繼續戒治之必要，強制戒治期滿，應
    即釋放，由檢察官為不起訴處分。經觀察勒戒、強制戒治執
    行完畢釋放後，5 年內再犯第10條之罪，依93年1 月9 日修
    正施行之毒品危害防制條例第23條第2 項規定意旨，應由檢
    察官偵查起訴。又依修正後之規定，僅限於「初犯」及「5
    年後再犯」二種情形，始應先經觀察、勒戒或強制戒治程序
    。倘被告於5 年內已再犯，經依法追訴處罰，縱其第3 次（
    或第3 次以上）再度施用毒品之時間，在初犯經觀察、勒戒
    或強制戒治執行完畢釋放5 年以後，已不合於「5 年後再犯
    」之規定，且因已於「5 年內再犯」，顯見其再犯率甚高，
    原實施觀察、勒戒或強制戒治，已無法收其實效，即應依該
    條例第10條處罰（最高法院97年度第5 次刑事庭會議決議參
    照）。因被告於95年4 月12日經觀察勒戒執行完畢釋放後，
    5 年內再犯本罪，是依前開說明，應依法論科。
四、核被告李金瑤所為，係犯毒品危害防制條例第10條第1項之
    施用第一級毒品罪。被告因施用而持有海洛因之低度行為，
    應為施用之高度行為所吸收，不另論罪。又被告有犯罪事實
    欄所載之犯罪前科及執行情形，有臺灣高等法院被告前案紀
    錄表1份在卷可查，其於上開有期徒刑執行完畢後5年內，故
    意再犯本件有期徒刑以上之罪，為累犯，應依刑法第47條第
    1項之規定加重其刑。審酌被告前經觀察勒戒執行完畢，然
    仍未戒除毒癮，顯見其意志不堅，惟念其施用毒品之行為，
    究屬戕害自己身心，尚未危害他人，於本院審理時已坦認犯
    行，態度尚可，及其經濟狀況、智識程度、犯罪動機、手段
    等一切情狀，爰酌情量處如主文所示之刑，以示懲儆。又本
    院審酌上情，認被告以量處如主文所示之刑，已足以達罰當
    其罪之目的，並令被告心生警惕之效果，檢察官求處有期徒
    刑1年，稍嫌過重，併此敘明。
據上論斷，應依刑事訴訟法第273條之1第1項、第299條第1項前
段、第310條之2、第454條第2項，毒品危害防制條例第10條第1
項，刑法第11條前段、第47條第1項，判決如主文。
本案經檢察官王清海到庭執行職務。
中    華    民    國    100     年    4   月    22    日
                  刑事第十庭   法  官  張  震
以上正本證明與原本無異。
如不服本判決應於收受判決後10日內向本院提出上訴書狀，並應
敘述具體理由。其未敘述上訴理由者，應於上訴期間屆滿後20日
內向本院補提理由書(均須按他造當事人之人數附繕本)「切勿逕
送上級法院」。
中    華    民    國    100     年    4   月    22    日
                               書記官  張琇晴
附錄本判決論罪科刑之法條：
毒品危害防制條例第10條
施用第一級毒品者，處6月以上5年以下有期徒刑。
施用第二級毒品者，處3年以下有期徒刑。
附件：
臺灣高雄地方法院檢察署檢察官起訴書
                                    100年度毒偵字第446號
    被      告  李金瑤  男  35歲（民國○○年○月○日生）
                        住高雄市○○區○○里○○路90之4
                          號
                        國民身分證統一編號：Ｚ000000000號
上列被告因違反毒品危害防制條例案件，業經偵查終結，認應提
起公訴，茲將犯罪事實及證據並所犯法條分敘如下：
        犯罪事實
一、李金瑤前因施用毒品案件，經法院裁定送觀察、勒戒後，認
    無繼續施用毒品之傾向，於民國95年4月12日釋放出所，並
    由本署檢察官以95年度毒偵字第2425號為不起訴處分確定；
    又因竊盜、詐欺案件，經法院分別判處有期徒刑2月、3月，
    並定應執行有期徒刑4月確定；再因施用毒品案件，經法院
    分別判處有期徒刑7月、7月，定應執行有期徒刑1年1月確定
    ，經接續執行至99年6月22日假釋出監，而於99年7月1日縮
    刑期滿執行完畢。詎其猶未戒絕毒癮，復基於施用第一級毒
    品之犯意，於99年11月29日10時許，在高雄市○○區○○村
    ○○路90之4號住所，以將海洛因置入注射針筒內加水稀釋
    ，注射血管之方式，施用第一級毒品海洛因1次。嗣因李金
    瑤於99年11月29日16時許，在高雄市○○區○○里○○路90
    之4號，因另涉毒品案件，為警拘提到案，並經其同意採集
    尿液送檢驗，結果呈可待因、嗎啡陽性反應，始悉上情。
二、案經高雄市政府警察局湖內分局移送偵辦。
        證據並所犯法條
一、證據及待證事實
   ┌──┬─────────┬────────────┐
   │編號│  證  據  名  稱  │   待   證   事   實    │
   ├──┼─────────┼────────────┤
   │ 一 │被告李金瑤於警詢、│被告於99年11月29日10時許│
   │    │偵查之供述。      │，在高雄市田寮區新興村  │
   │    │                  │ 新興路90之4號住所，施用│
   │    │                  │ 海洛因之事實。         │
   ├──┼─────────┼────────────┤
   │ 二 │臺灣檢驗科技股份有│被告所採集之尿液經以EIA │
   │    │限公司99年12月14日│酵素免疫分析法、GC/MS氣 │
   │    │濫用藥物檢驗報告（│相層析質譜儀法檢驗結果呈│
   │    │檢體編號：990265）│可待因、嗎啡陽性反應，足│
   │    │、高雄縣政府警察局│證被告於上揭時間確有施用│
   │    │湖內分局煙毒、麻藥│第一級毒品海洛因之事實。│
   │    │案件案件嫌犯代號與│                        │
   │    │真實姓名對照表（代│                        │
   │    │號：990625）各1份 │                        │
   │    │。                │                        │
   ├──┼─────────┼────────────┤
   │ 三 │本署刑案資料查註紀│被告係於觀察、勒戒執行完│
   │    │錄表、全國施用毒品│畢釋放後5年內，再犯本件 │
   │    │案件紀錄表、受觀察│施用毒品犯行之事實。    │
   │    │勒戒人毒品及前科紀│                        │
   │    │錄簡列表、矯正簡表│                        │
   │    │各1份。           │                        │
   └──┴─────────┴────────────┘
二、核被告李金瑤所為，係違反毒品危害防制條例第10條第1項
    之施用第一級毒品罪嫌。又被告有如前開犯罪事實欄所載論
    罪科刑之情形，有刑案資料查註紀錄表在卷可稽，其受有期
    徒刑執行完畢，5年內故意再犯本件有期徒刑以上之罪，為
    累犯，請依刑法第47條第1項之規定加重其刑。
三、依毒品危害防制條例第23條第2項、刑事訴訟法第251條第1
    項提起公訴。
    此  致
臺灣高雄地方法院
中    華    民    國   100    年    1     月    19    日
                              檢  察  官  何景東
上正本證明與原本無異
中    華    民    國   100    年    2     月    10    日
                              書記官
所犯法條
毒品危害防制條例第10條
施用第一級毒品者，處 6 月以上 5 年以下有期徒刑。
施用第二級毒品者，處 3 年以下有期徒刑。